臺灣雲林地方法院民事判決
111年度六簡字第84號
原      告  元大商業銀行股份有限公司



法定代理人  翁健    



訴訟代理人  邱慶琳  
            李宗盛  
被      告  王香樺  
上列當事人間請求清償債務事件，本院於民國111年4月28日言詞
辯論終結，判決如下：
    主      文
被告應給付原告新臺幣44,331元，及自民國96年11月5日起至民
國104年8月31日止，按年息19.71％計算之利息；暨自民國104年9
月1日起至清償日止，按年息15％計算之利息。
被告應給付原告新臺幣97,448元，及自民國96年4月29日起至民
國104年8月31日止，按年息20％計算之利息；暨自民國104年9月1
日起至清償日止，按年息15％計算之利息。　　
訴訟費用新臺幣1,550元由被告負擔。
本判決得假執行。
    事實及理由
一、程序部分
　　按訴狀送達後，原告不得將原訴變更或追加他訴，但擴張或
    減縮應受判決事項之聲明者，不在此限，民事訴訟法第255
    條第1 項第3 款定有明文。查原告起訴時，原請求被告應給
    付原告違約金。嗣以民事準備書狀捨棄違約金（見本院卷第
    15頁至16頁），核屬減縮應受判決事項之聲明，揆諸前揭說
    明，應予准許。
貳、實體方面：　　
一、原告主張：被告前於民國94年4月向原告請領國際信用卡使
    用，原告尚積欠本金新臺幣(下同)44,331元及利息未清償；
    被告另向原告申請現金卡使用，被告尚有本金97,448元及利
    息未清償，爰依消費借貸之法律關係提起本件訴訟等語，並
    聲明：如主文第1、2項所示（按：原告原聲請本院依督促程
    序對被告發支付命令，經被告提出異議，乃以原告支付命令
    之聲請視為起訴）。
二、被告則以：我承認有欠錢，但我無經濟能力還等語為抗辯。
     
三、經查，原告主張之上開事實，業據提出與其所述相符之申請
    書、借戶明細等件在卷為證，且為被告於本院審理時陳述：
    我有欠錢等語（見本院卷第14頁），則原告之主張堪信為真
    實，應予准許。
四、綜上所述，原告依消費借貸之法律關係，請求被告給付如主
    文第1、2項所示，為有理由，應予准許。
五、本件係就民事訴訟法第427 條適用簡易程序所為被告敗訴之
    判決，依同法第389 條第1 項第3 款規定，爰依職權宣告假
    執行。
六、訴訟費用負擔之依據：民事訴訟法第78條。並依職權確定訴
    訟費用額如主文第3項所示。
中　　華　　民　　國　　111 　年　　5 　　月　　2 　　日
                  斗六簡易庭      法  官  温文昌
以上正本係照原本作成。
如不服本判決，應於送達後20日內向本院提出上訴狀並表明上訴
理由，如於本判決宣示後送達前提起上訴者，應於判決送達後20
日內補提上訴理由書（須按他造人數附繕本）。
中　　華　　民　　國　　111 　年　　5 　　月　　3 　　日
                                  書記官  林雅菁